最高法院刑事判決　　　　　　　　　　　　　　　九十三年度台上字第四七一０號
　　上　訴　人　甲○○
右上訴人因違反槍砲彈藥刀械管制條例案件，不服台灣高等法院台中分院中華民國九
十三年六月三十日第二審判決（九十三年度上訴字第五九四號，起訴案號：台灣台中
地方法院檢察署九十二年度偵字第一三八六八、一四八三四號），提起上訴，本院判
決如左：
    主  文
上訴駁回。
    理  由
按刑事訴訟法第三百七十七條規定，上訴於第三審法院，非以判決違背法令為理由，
不得為之。是提起第三審上訴，應以原判決違背法令為理由，係屬法定要件。如果上
訴理由狀並未依據卷內訴訟資料，具體指摘原判決不適用何種法則或如何適用不當，
或所指摘原判決違法情事，顯與法律規定得為第三審上訴理由之違法情形，不相適合
時，均應認其上訴為違背法律上之程式，予以駁回。本件上訴人甲○○上訴意旨略稱
：(一)、上訴人於警訊、第一審偵、審中，多次要求傳訊證人黃楠清、張志鵬，並於民
國九十三年五月七日、十四日具狀向原審請求傳訊上開證人，原審竟未予傳訊，致黃
楠清於九十二年六月二十五日出境，張志鵬於九十二年八月十五日入境後，嗣又出境
，均未再入境，而無從查知上訴人於受寄放黃楠清、張志鵬交付之物品時，是否知悉
為槍、彈之違禁物，顯有應調查之證據未予調查之違法。(二)、上訴人於九十三年六月
三日具狀請求原審勘驗台中市○○路一０五號一樓住處防火巷現場，以查明黃楠清寄
放該處之槍、彈，顯然是以一般物品視之，致使上訴人不疑有他而應允寄放。況上訴
人在該住宅除有保險櫃外，另於牆壁開挖密室，以供放置重要物品，上訴人如知黃楠
清寄放之物為槍、彈，應放於密室內。原判決竟以上訴人係企圖使他人以一般雜物視
之，以不使人發覺之方式，放於防火巷內為由，而認無履勘該處之必要，亦有就重要
待證事項未予調查之違法。(三)、警員洪正忠、魏金明於第一審分別證稱：上訴人向警
方說在高雄陳國正住處房間內，及台中市○○路上訴人住處，張志鵬、黃楠清分別寄
放一包東西，伊不知裡面是什麼東西，而帶警員前往查看，上訴人於警方在陳國正住
處查獲槍、彈後稱：其懷疑黃楠清在台中市寄放之物也有問題等語；證人陳國正於第
一審證稱：上訴人未曾向伊說在高雄住處之系爭手提袋內之物為何物品，也未叫伊幫
忙保管該手提袋等語。足證上訴人不知系爭寄藏之物為槍、彈。此有利上訴人之證據
為何不足採，原判決未予說明，有判決不備理由之違法。(四)、原判決事實欄記載警方
於九十二年七月九日查獲上訴人寄藏之槍、彈等情，惟於理由欄又謂上訴人於九十二
年九月間被查獲。足見原判決就查獲之時間，前後所述矛盾不一，有判決理由矛盾之
違誤。(五)、本件並無積極證據證明上訴人主觀上及客觀上有受寄藏放槍、彈之事實，
原判決以主觀臆測之詞，推定上訴人犯罪，有判決不適用法則之違法等語。
惟查證據之取捨、證據證明力之判斷，以及事實有無之認定，屬事實審法院之職權，
苟其所為之判斷，並不違背經驗法則及論理法則，即不能任意指為違法，而執為第三
審適法之上訴理由。本件原審認定上訴人有原判決所載之未經許可寄藏自動步槍、手
槍、改造手槍及子彈之犯行，係以上訴人已坦承有受黃楠清、張志鵬之託，寄藏黃楠
清之槍、彈之事實，惟否認有寄藏槍、彈之犯意，辯稱：伊自始不知受寄之手提袋內
之物為槍、彈云云。然查獲之槍、彈包括手槍五支、自動步槍一支、Ｍ十六步槍子彈
及其他子彈共一百多顆，上開槍、彈分別以質輕之布質手提袋裝放，依其重量及數量
，一眼即知手提袋內之物品之重量不輕；況槍、彈係違禁物，以槍、彈之價值不菲及
對持有者之重要性，非高度之信賴關係，應無一再交付而不告知為何物及接受寄藏而
不知為槍、彈之理。又上訴人如不知係槍、彈，何以將同一人寄放之物分開藏放？何
以於警員告知要查槍枝、毒品時，上訴人即告知警員「東西」在高雄其房間內及台中
住所廚房之陽台置物櫃與油漆桶中間？益徵上訴人應無不知寄藏之物為槍、彈之理。
至於上訴人於被拘提後，雖主動供出寄藏之物在何處，並帶警前往搜索，但台中縣警
察局霧峰分局向檢察官聲請發搜索票之偵查報告載明上訴人及陳國正等人涉嫌走私、
製造、販賣毒品及販賣槍械等不法犯行等情，檢察官因此核發之搜索票亦載明應扣押
之物為毒品及槍械；警員洪正忠並證稱：警方早已鎖定上訴人持有槍枝，而持搜索票
至高雄及台中其住處搜索等語，足見警方早已鎖定上訴人持有槍械，並就其台中市及
高雄縣之住居所申請並取得搜索票，搜索是既定偵查行動，且為上訴人於被拘提後所
知悉，故上訴人之告知警方其寄藏之物在何處並帶警前往搜索，不足證明上訴人不知
其內藏槍、彈，尚難據此為有利上訴人之認定。上訴人寄藏之槍、彈被查獲之情形，
並經警員洪正忠、魏金明及證人陳國正證述屬實，且有搜索扣押筆錄、搜索票等在卷
可憑。查扣之槍、彈經鑑定均具殺傷力，亦有內政部警政署刑事警察局鑑定書在卷可
稽等證據，予以綜合判斷，認上訴人所為，成立槍砲彈藥刀械管制條例第七條第四項
、第十一條第四項、第十二條第四項之未經許可寄藏自動步槍、手槍、其他可發射子
彈具殺傷力之改造手槍及子彈罪，依想像競合犯、連續犯之規定，論以連續未經許可
寄藏自動步槍罪刑，已詳其所憑證據及認定之理由。並指駁上訴人否認犯罪，所辯
為不足採信之理由。且說明黃楠清、張志鵬二人已出境，不在國內，已無從傳訊；上
訴人雖將槍、彈藏放於台中市○○路住處防火巷內廚房陽台之置物櫃與油漆桶之中間
，此方式可能係上訴人企圖使其他人以一般雜物視之，不使他人發覺，因而該藏放方
式並不足以證明上訴人不知其為槍、彈，上訴人聲請履勘該處，核無必要。所為論斷
，均有卷存證據資料可資覆按。從形式上觀察，並無違背法令之情形存在。查原審於
傳訊證人黃楠清、張志鵬無著後，函詢內政部警政署入出境管理局，得知二人已出境
後，因無法傳喚，因而未再傳訊，而該二證人縱再傳訊到庭，亦不足以影響本件犯行
之認定，自不得指有調查未盡之違法。上訴人於被拘提後警方執行搜索前雖主動供出
寄藏物品之事，並帶警前往搜索，但不能據此為有利上訴人之認定，且上訴人何以知
悉為槍、彈仍故予寄藏，原判決亦已說明其認定理由，故上訴人向警方供稱有關寄放
之物時，雖自稱其不知其內為何物，但上訴人所為不知寄放之物為槍、彈之辯解，為
原判決所不採，則原判決未說明洪正忠、魏金明、陳國正所述：上訴人自稱不知黃楠
清、張志鵬寄放之物為何物之證言，何以不足據為有利上訴人之認定之理由，於判決
本旨既不生影響，亦不得執為合法之上訴理由。原判決理由欄二(三)、(2)、所載：被告
所辯其從受寄藏開始之九十二年六月間至被查獲時止之九十二年「九月間」，均不知
寄藏之手提袋內之物係槍彈云云，顯與常情不符等由，其中「九月間」應係七月九日
之誤載，此誤載於判決結果亦無影響，亦非得據為上訴第三審之適法理由。至於其他
上訴理由，無非係就原審依憑證據所為認事、採證職權之合法行使，及原判決已說明
之事項，依憑己見所為之任意指摘，殊與法律規定得為第三審上訴理由之違法情形不
相適合，衡以前述說明，其上訴為違背法律上之程式，應予駁回。
據上論結，應依刑事訴訟法第三百九十五條前段，判決如主文。
中　　　華　　　民　　　國　　九十三　　年　　　九　　　月　　　九　　　日
                              最高法院刑事第十二庭
                                  審判長法官  陳　正　庸
                                        法官  賴　忠　星
                                        法官  王　居　財
                                        法官  張　清　埤
                                        法官  林　開　任
      右正本證明與原本無異
                                              書  記  官
中　　　華　　　民　　　國　　九十三　　年　　　九　　　月　　 十五 　　日
                                                                        Ｌ
